【裁判字號】    94,訴,485
【裁判日期】    950105
【裁判案由】    強盜等
【裁判全文】
臺灣苗栗地方法院刑事判決               94年度訴字第485號
公  訴  人  臺灣苗栗地方法院檢察署檢察官
被      告  乙○○
指定辯護人  潘秀華律師
上列被告因強盜等案件，經檢察官提起公訴（94年度偵字第2675
號），本院判決如下：
    主  文
乙○○毀壞門扇竊盜，因脫免逮捕，當場施以強暴，處有期徒刑
柒年貳月。
    事  實
一、乙○○意圖為自己不法之所有，於民國94年4 月17日13時許
    ，駕駛車牌號碼3666－ＫＸ號自用小貨車行經苗栗縣南庄鄉
    東村1 鄰東江4 號，見該址無人在家，認有機可趁，竟基於
    竊盜之犯意，以腳踹開上鎖之廚房後門，致令該後門無法閉
    合而不堪使用，旋由上開處所侵入甲○○之住宅（侵入住宅
    部分未據告訴），並於甲○○房間之化妝台抽屜內，竊取甲
    ○○所有之新台幣（以下同）1900元得手，欲離去之際，適
    為自外歸來之甲○○發現而趨前阻擋乙○○離去，詎乙○○
    為脫免逮捕，竟在現場對甲○○施強暴行為，而與甲○○發
    生扭打，並以徒手之方式及持廚房火爐旁之木材毆打甲○○
    ，致甲○○受有左側眼眶挫傷、鼻部挫傷流血、右額頭撕裂
    傷及頭部外傷等傷害隨即駕駛前開自用小貨車離去。嗣經甲
    ○○報警處理，於現場扣得木材1 支，乙○○遺留於現場之
    佛珠1 串、脫鞋1 隻，而循線查悉上情。
二、案經甲○○訴由苗栗縣警察局頭份分局報請臺灣苗栗地方法
    院檢察署檢察官偵查起訴。
    理  由
一、按被告以外之人於審判外之陳述，雖不符前四條之規定，而
    經當事人於審判程序同意作為證據，法院審酌該言詞陳述或
    書面陳述作成時之情況，認為適當者，亦得為證據。當事人
    、代理人或辯護人於法院調查證據時，知有第159 條第1 項
    不得為證據之情形，而未於言詞辯論終結前聲明異議者，視
    為有前項之同意。刑事訴訟法第159 條之5 定有明文。查被
    告乙○○及其辯護人於言詞辯論終結前，對於檢察官所提證
    據之證據能力均未提出異議，應認被告已同意以之作為證據
    ，合先敘明。
二、上開事實業據被告乙○○於警詢時、偵查中及本院準備程序
    時坦承不諱，核與告訴人甲○○於警詢中所述被害情節相符
    ，甲○○於警詢時證稱：平時向乙○○買麵包而認識，我自
    外面回來，在臥房外看到有人好像在偷東西，我進去制止，
    乙○○看到我就與我發生扭打，並拿廚房的木棍打我頭部，
    事後發現抽屜的1900元不見，浴室旁門已遭破壞等語（參見
    94年度偵字第2675號偵查卷第16至17頁），另證人辛鴻昇於
    警詢中之證稱：被告自甲○○家中跑出來並駕駛印有「小林
    麵包」字樣之紅色自用小貨車離開，隨後甲○○亦滿臉血跡
    地走出來，並拿出小林麵包之名片向其表示遭名片上之人搶
    奪財物及毆打等語（同前偵查卷第51至54頁）。此外，復有
    馬偕紀念醫院新竹分院及為恭紀念醫院診斷證明書各1 張（
    同前偵查卷第19、20頁）、監視錄影帶翻拍之照片1 張（同
    前偵查卷第14頁）、照片18張（同前偵查卷第57至65頁）、
    扣押物清單1 紙1 紙（同前偵查卷第67頁），附卷可稽，是
    被告自白與事實相符，足堪採信。本件事證明確，被告犯行
    洵堪認定。
二、核被告所為，係犯刑法第329 條之準強盜罪，而有同法第32
    1 條第1 項第2 款所定毀壞門扇之情形，應依同法第330 條
    第1 項加重強盜罪論處，且犯刑法第277 條第1 項之普通傷
    害罪。被告行竊被發現為脫免逮捕，竟當場持木材攻擊告訴
    人頭部，致告訴人受有左側眼眶挫傷、鼻部挫傷流血、右額
    頭撕裂傷及頭部外傷等傷害，係屬故意加害，雖仍屬竊盜脫
    免逮捕，當場實施強暴之行為，然非準強盜罪之當然結果，
    傷害部分業經合法告訴，應依法論科，又傷害罪與加重強盜
    罪有方法結果牽連法律關係，應依刑法第55條規定從一重之
    加重準強盜罪處斷。爰審酌被告之素行、犯罪之動機、目的
    、手段、毀壞門扇竊盜，並為脫免逮捕而對於告訴人施強暴
    ，所生之危害重大，惟被告犯後坦承犯行，已與告訴人達成
    和解，賠償告訴人損失，犯後態度良好等一切情狀，量處如
    主文所示之刑，以資儆懲。至扣案之木材1 支，係被告於現
    場撿拾，非被告所有之物，而佛珠1 串及脫鞋1 隻，非供被
    告犯罪所用之物，業據被告供述明確，爰不宣告沒收，附此
    敘明。
據上論斷，應依刑事訴訟法第299 條第1 項前段，刑法第277 條
第1 項、第329 條、第330 條第1 項、第55條，罰金罰鍰提高標
準條例第1條前段，判決如主文。
本案經檢察官劉玉書到庭執行職務。
中    華    民    國    95    年    1     月    5     日
                  刑事第三庭    審判長法  官  柳章峰
                                      法  官  林卉聆
                                      法  官  吳國聖
以上正本與原本無異。
如不服本判決，應於判決送達後10日內向本院提出上訴狀（應附
繕本）。告訴人或被害人如對於本判決不服者，應具備理由請求
檢察官上訴，其上訴期間之計算係以檢察官收受判決正本之日期
為準。
                                      書記官  歐明秀
中    華    民    國    95    年    1     月    5     日
附錄法條：
刑法第277條第1項
傷害人之身體或健康者，處3 年以下有期徒刑、拘役或1 千元以
下罰金。
刑法第329條
竊盜或搶奪，因防護贓物、脫免逮捕或湮滅罪證，而當場施以強
暴脅迫者，以強盜論。
刑法第330條第1項
犯強盜罪而有第321 條第1 項各款情形之一者，處7 年以上有期
徒刑。


司法院資訊處製作；財團法人民間司法改革基金會備份。
